【裁判字號】    90,再抗,107
【裁判日期】    901004
【裁判案由】    撤銷登記文件
【裁判全文】
臺灣高等法院民事裁定  九十年度再抗字第一○七號
    再審聲請人  甲○○
                乙○○○
                千瑛建設股份有限公司
    法定代理人  謝阿紗
    相  對  人  臺北市政府
    法定代理人  馬英九
    相  對  人  臺北市中山地政事務所
    法定代理人  蔡啟贊
右當事人間撤銷登記文件事件，再審聲請人對於民國八十九年九月七日本院八十九年
度抗字第九九○號、八十九年十月二十三日本院再抗字第一一九號、八十九年十二月
二十七日本院八十九年度再抗字第一三九號確定裁定聲請再審，本院裁定如左：
      主      文
再審之聲請駁回。
再審聲請費用由聲請人負擔。
      理      由
一、本件再審聲請意旨略以：本院八十九年度再抗字第一三九號、八十九年度再抗字
    第一一九號、八十九年度抗字第九九○號等確定裁定，前針對同一訴訟標的法律
    關係即臺灣臺北地方法院七十二年度民執壬字第一三二五九號拍賣抵押物事件，
    已有：(1)最高法院八十三年度台抗字第五三六號裁定，(2)最高法院八十四年度台
    抗字第三九五號裁定確定證明書，(3)最高法院八十七年度台聲字第五０五號裁定
    ，(4)本院八十五年度上字第一九七六號，(5)本院八十七年度抗字第二七九五號裁
    定，(6)本院八十五年度抗字第一０六九號裁定，(7)臺灣臺北地方法院七十三年度
    訴字第八七五四號判決，(8)七十五年度訴字第六八六０號判決，(9)行政法院八十
    九年度裁聲字第六、八、十二、十四號裁定，(10)本院八十六年度上字第一四二三
    號判決等確定裁判，而有民事訴訟法第四百九十六條第一項第十二款之再審事由
    ，爰於民事訴訟法第五百條第三項不變期間內聲請再審云云。
二、按聲請再審，應於三十日之不變期間內提起，前項期間自裁定確定時起算，但再
    審之理由知悉在後者，自知悉時起算，民事訴訟法第五百零七條準用第五百條第
    一、二項規定甚明，是提起再審聲請人如主張其再審理由知悉在後者，應就所主
    張之事實負舉證之責任。又民事訴訟法第五百條第三項規定：「再審之訴，自判
    決確定時起，其再審之理由發生於判決確定後者，自發生時起如已逾五年者，不
    得提起；但以第四百九十六條第一項第五款、第六款或第十二款情形為再審之理
    由者，不在此限」等語，係謂再審之訴以該等情形為再審之理由者，不受前段發
    生已逾五年不得提起之限制，惟並未排除同條第一、二項所定三十日不變期間之
    適用，最高法院七十一年台再字第二五０號判例明揭此旨。
三、經查再審聲請人對八十九年九月七日本院八十九年度抗字第九九○號、八十九年
    十月二十三日本院再抗字第一一九號、八十九年十二月二十七日本院八十九年度
    再抗字第一三九號等確定裁定，遲至九十年二月六日聲請本件再審，自各裁定確
    定時起算均已逾三十日不變期間。聲請人復未於聲請狀內敘明及舉證其知悉再審
    理由後於三十日內聲請本件再審之事實，則依前開說明，尚難認其聲請為合法，
    自應予以駁回。
四、據上論結：本件再審之聲請為不合法，依民事訴訟法第五百零七條、第五百零二
    條第一項、第九十五條、第七十八條、第八十五條第一項前段，裁定如主文。
中      華      民      國    九十    年      十      月        四      日
                                  民事第四庭
                                      審判長法  官  李  瓊  蔭
                                            法  官  楊  豐  卿
                                            法  官  林  金  吾
右正本係照原本作成。
如不服本裁定，應於收受送達後十日內向本院提出抗告狀，並應繳納抗告費新台幣四
十五元正。
中      華      民      國    九十    年      十      月        五      日
                                            書記官  張  淑  芳


司法院資訊處製作；財團法人民間司法改革基金會備份。
